# 土地使用权的摊销

提问人：zxxiao2007 时间：2014-12-10 16:58:05
-----企业会计准则第 6 号——无形资产第十七条 使用寿命有限的无形资产，其应摊销金额应当在使用寿命内系统合理摊销。企业摊销无形资产，应当自无形资产可供使用时起，至不再作为无形资产确认时止。 -----企业会计准则讲解（ 2010 年）P109 无形资产的摊销期自其可供使用时（即其达到预定用途）开始至终止确认时止。 问题：如何理解其达到预定用途？ 如企业取得一块仓储用地，仓储尚未开建。如何判断其已达到预定用途？若暂未取得土地证但款已付并实际占有，能否认定其达到预定用途？若连协议也未写明占有的地是仓储用地呢？

回答人：chenyiwei
土地使用权是一项单独确认的无形资产。其“可供使用”一般理解为：在已经签订国有土地使用权出让合同的前提下，以下两个时点中的较早者：取得土地使用权证；实际占用该土地从事生产经营或项目建设用途。 在地上房屋建筑物建造期间，其所占土地使用权的摊销额可以计入在建工程成本，即借记“在建工程”贷记“累计摊销”。